【裁判字號】    97,交聲,169
【裁判日期】    970905
【裁判案由】    違反道路交通管理處罰條例
【裁判全文】
臺灣宜蘭地方法院交通事件裁定         97年度交聲字第169號
移送機關    交通部公路總局臺北區監理所宜蘭監理站
異  議  人  甲○○
即受處分人
上列異議人因違反道路交通管理處罰條例案件，對於交通部公路
總局台北區監理所宜蘭監理站民國97年5月26日所為之處分（宜
監字第裁43-Q00000000號）聲明異議，本院裁定如下：
    主  文
異議駁回。
    理  由
一、原移送機關裁決意旨略以：異議人即受處分人甲○○於民國
    97年4月25日凌晨3時13分許駕駛車牌號碼9158-MU號自用一
    般小貨車行經羅東鎮○○路○段429號處，因拒絕接受酒精
    濃度測試之檢定，為宜蘭縣警局羅東分局員警以宜警交字第
    Q00000000號掣單舉發，交通部公路總局臺北區監理所宜蘭
    監理站遂依道路交通管理處罰條例第35條第4項規定，裁處
    異議人罰鍰新台幣（下同）60,000元，吊銷駕駛執照，三年
    內禁考。
二、異議意旨略以：異議人於97年4月25日夜間9時許至羅東鎮○
    ○路○段附近小吃部與朋友用餐，因餐中有飲酒，乃自行叫
    1台計程車及1名隨行人員幫忙將伊之車輛開回家，然當伊返
    回車上取回隨身物品時，適遇警車盤查，是時伊之車輛並未
    發動，且警員蒐證影帶亦未拍攝到伊駕駛車輛之行為，則伊
    並無駕駛車輛，何來酒後駕車之事等語。
三、按汽車駕駛人拒絕接受酒精濃度測試之檢定者，處60,000元
    罰鍰，並當場移置保管該汽車及吊銷駕駛執照，道路交通管
    理處罰條例第35條第4項定有明文。又汽車駕駛人，曾依第
    35條第4項前段之規定吊銷駕駛執照者，3年內不得考領駕駛
    執照，道路交通管理處罰條例第67條第2項復定有明文。
四、經查，本件異議人固不否認於舉發日當晚確有飲酒之事實，
    惟否認其於飲酒後駕駛汽車之違規行為，並辯稱：伊當天晚
    上9點多把車子停在路邊，到對面與朋友喝酒，喝到隔天凌
    晨3點，伊是喝完酒要回家，當時伊叫三生計程車行，伊在
    路邊等計程車，計程車來了，伊要回車上拿東西，伊開車門
    進車拿東西，警察就過來臨檢，要求伊做酒測，伊有出示證
    件，警察因未帶儀器乃要求伊回警局做酒測，但是伊不願意
    云云。惟查關於本件舉發之過程，依乙○○○○於本院結證
    稱：97年4月25日凌晨2時40分伊駕駛巡邏車從羅東鎮○○路
    ○ 段往3段方向行駛，行經中山路2段與東安街口看見
    9158-MU 號自小貨車，後面載有數十桶瓦斯從東安街左轉往
    中山路3段，當時自小貨車是在伊後面，伊鑑於從事警員十
    幾年的經驗，看到自小貨車載瓦斯桶於凌晨時間在路上行走
    很少，當時伊車速減慢，看自小貨車是否會超車，但自小貨
    車車速也減慢，所以伊就掉頭，自小貨車把車停在路旁，伊
    停車在對向車道的路旁，自小貨車一停好車，伊與另一名員
    警上前盤查，看見異議人往車後方行走，伊要求異議人提供
    身份證件及行車執照，與異議人交談中伊聞到異議人身上有
    酒味，因為車上沒有帶酒精測試器，伊請異議人回警局測試
    ，異議人以沒有開車拒絕回去酒測，所以伊才開罰單，計程
    車是於盤查異議人以後，異議人才打電話請計程車到場，後
    來計程車有到，從伊攔下異議人到計程車過來，中間約有20
    幾分鐘，會拖這些時間，是因為伊一直請異議人做酒精測試
    ，但異議人一直不肯等語（參見本院卷第16至17頁97年8月
    14日訊問筆錄）。參以舉發員警係在場之目擊證人，其到庭
    以具結擔保供述之真實性，加以異議人素不相識，又無嫌隙
    ，應無攀誣異議人之理，自不得僅以證人為本件開單告發之
    警員而全盤抹煞其在訴訟上所具有目擊證人之資格，其證言
    自得採為本院裁判之依據，是依證人乙○○○○之上開證述
    ，本件異議人所辯伊喝完酒叫計程車，計程車到了之後伊回
    車上拿東西，並無駕駛車輛行為，何來酒後駕車之事等詞，
    顯係卸責之詞，不足採信，是異議人拒絕接受酒精濃度測試
    檢定之違規事實應堪認定。
五、綜上所述，異議人確有拒絕接受酒精濃度測試檢定之違規行
    為。從而，移送機關依道路交通管理處罰條例第35條第4項
    規定，裁處異議人罰鍰60,000元，吊銷駕駛執照，並依同條
    例第67條第2項規定異議人於三年內禁考，核無不合。本件
    聲明異議為無理由，應予駁回。
據上論斷，應依道路交通案件處理辦法第19條，裁定如主文。
中    華    民    國    97    年    9     月    5     日
                  交通法庭法  官  辜漢忠
以上正本證明與原本無異。
如不服本裁定，應於裁定送達後5日內，向本院提出抗告狀。（
應附繕本）
                          書記官  許麗汝
中    華    民    國    97    年    9     月    5     日


司法院資訊處製作；財團法人民間司法改革基金會備份。
